臺灣臺中地方法院刑事判決　　　　　　　　　　　　九十三年度訴字第三六一號
　　公　訴　人　臺灣臺中地方法院檢察署檢察官
　　被　　　告　甲○○
右列被告因違反毒品危害防制條例案件，經檢察官提起公訴（九十三年度毒偵字第三
八八七號），經被告於準備程序就被訴事實為有罪之陳述，經本院合議庭評議後，裁
定由受命法官獨任進行簡式審判程序，本院判決如左：
    主  文
甲○○連續施用第一級毒品，累犯，處有期徒刑拾月，扣案之第一級毒品海洛因貳包
（合計淨重零點壹伍公克，空包裝袋重零點伍陸公克）沒收銷燬之。又施用第二級毒
品，累犯，處有期徒刑肆月。應執行有期徒刑壹年，扣案之第一級毒品海洛因貳包（
合計淨重零點壹伍公克，空包裝袋重零點伍陸公克）沒收銷燬之。
    事實及理由
一、本案犯罪事實：
  (一)甲○○前於民國八十八年間因施用毒品案件，經觀察、勒戒後，認無繼續施用毒
    品之傾向，經臺灣雲林地方法院檢察署檢察官以八十八年度偵字第三八００號不
    起訴處分確定；惟其又旋因施用第一、二級毒品案件，經觀察、勒戒後，認有繼
    續施用毒品之傾向，經送強制戒治，嗣於八十九年九月十七日因停止戒治付保護
    管束期滿而執行完畢，另經臺灣臺中地方法院檢察署檢察官提起公訴，經本院以
    八十八年度訴字第二三九四號刑事判決分別判處有期徒刑四月、六月，並定其應
    執行有期徒刑八月確定後，甫於九十年八月二十四日縮刑期滿執行完畢。其又於
    九十二年間，因施用第一、二級毒品案件，再經本院於九十三年五月三十一日以
    九十三年度訴字第六三五號刑事判決分別判處有期徒刑八月、三月，並定其應執
    行有期徒刑九月確定在案。
  (二)詎其猶不知悔改，復基於施用第一級毒品海洛因之概括犯意，自九十三年六月一
    日某時起，至同年九月二十三日二十二時許止，在其位於臺中市○區○○○街一
    九四號住處及臺中市○○路○段六七二號十九樓之七等處內，以將第一級毒品海
    洛因摻入香菸後點燃吸食之方式，連續施用第一級毒品海洛因多次；另基於施用
    第二級毒品甲基安非他命（起訴書誤載為「安非他命」，以下均同）之犯意，於
    同年九月二十三日二十二時許，在臺中市○○路○段六七二號十九樓之七處，以
    將第二級毒品甲基安非他命置於玻璃吸食器燒烤產生氣化後吸食之方式，施用第
    二級毒品甲基安非他命一次。嗣於同年月二十三日二十三時許，為警在臺中市○
    ○路○段六七二號十九樓之七查獲，並扣得甲○○所有之第一級毒品海洛因二包
    （合計淨重零點一五公克，空包裝袋重零點五六公克）。
二、本案證據：
  (一)被告甲○○於本院準備程序時就被訴犯罪事實所為有罪之陳述。
  (二)卷附詮昕科技股份有限公司濫用藥物尿液檢驗報告、法務部調查局鑑定通知書、
    搜索扣押筆錄、扣押物品目錄表等各一份及查獲現場照片三幀。
三、查被告前於八十八年間，因施用第一、二級毒品案件，迭經觀察、勒戒及強制戒
    治後，於八十九年九月十七日因停止戒治付保護管束期滿而執行完畢，另經檢察
    官提起公訴後，經本院判處應執行有期徒刑八月確定，業於九十年八月二十四日
    縮刑期滿執行完畢，有該起訴書、判決書、臺灣臺中地方法院檢察署刑案資料查
    註紀錄表及臺灣高等法院被告全國前案紀錄表各一份在卷可查，則被告於前述強
    制戒治執行完畢釋放後，五年內再犯本件施用第一、二級毒品案件，係再犯毒品
    危害防制條例第十條之罪無訛，故檢察官逕予提起公訴，合於該條例第二十三條
    第二項之規定，合先敘明。核被告所為，係犯毒品危害防制條例第十條第一、二
    項之施用第一級毒品罪及施用第二級毒品罪。被告分別持有第一、二級毒品後，
    進而施用，其持有之低度行為分別為施用之高度行為所吸收，不另分論其持有第
    一、二級毒品罪。又被告先後多次施用第一級毒品之犯行，時間緊接，方法相同
    ，觸犯構成要件相同之罪，顯係出於概括犯意為之，為連續犯，其施用第一級毒
    品部分，應依刑法第五十六條之規定，以一罪論，並加重其刑。被告所犯上開二
    罪之間，犯意各別，行為不同，罪質互異，客觀上亦無任何牽連關係，應分論併
    罰。又被告前因施用毒品案件，經本院判處應執行有期徒刑八月確定後，甫於九
    十年八月二十四日縮刑期滿執行完畢，業如前述，其受有期徒刑之執行完畢，五
    年以內再犯本件有期徒刑以上之二罪，均為累犯，其施用第一、二級毒品部分，
    應分別依法遞加重其刑及加重其刑。爰審酌被告迭經觀察、勒戒、強制戒治、法
    院判刑及有期徒刑執行完畢後，猶不知戒除施用毒品之惡習，無視於毒品對於自
    身健康之戕害及國家對於杜絕毒品犯罪之禁令，惟念及施用毒品本質上係屬自戕
    行為，犯罪手段尚屬平和，亦未因此而危害他人，所生損害尚非鉅大，且其犯後
    尚知坦承犯行，犯後態度良好，況且施用毒品者均有相當程度之成癮性及心理依
    賴，其犯罪心態與一般刑事犯罪之本質並不相同等一切情狀，分別量處如主文所
    示之刑，並定其應執行之刑，以示懲儆。扣案之第一級毒品海洛因二包（合計淨
    重零點一五公克，空包裝袋重零點五六公克）為毒品危害防制條例第二條第二項
    第一款所列管之第一級毒品，應依同條例第十八條第一項前段宣告沒收銷燬之。
四、依刑事訴訟法第二百七十三條之一第一項、第三百十條之二、第四百五十四條、
    第二百九十九條第一項前段，毒品危害防制條例第十條第一項、第二項、第十八
    條第一項前段，刑法第十一條、第五十六條、第四十七條、第五十一條第五款，
    判決如主文。
中      華      民      國     九十三     年    十二    月    三十一    日
                                臺灣臺中地方法院刑事第十一庭
                                    法  官  廖  慧  如
右正本證明與原本無異。
如不服本判決，應於判決送達後十日內向本院提出上訴狀，上訴於臺灣高等法院臺中
分院（須附繕本）。
                                 書記官
中      華      民      國     九十三     年    十二    月    三十一    日
附錄論罪科刑法條
毒品危害防制條例第十條
施用第一級毒品者，處六月以上五年以下有期徒刑。
施用第二級毒品者，處三年以下有期徒刑。
